en: Hardware > Tools > Cutters > Glass Cutters: Custom Grip Cutters; Pencil Grip Cutters; Pistol Grip Cutters
el: Υλικά κατασκευών > Εργαλεία > Κόπτες > Κόπτες γυαλιού: Κόπτες με προσαρμοσμένη λαβή; Κόπτες με λαβή μολυβιού; Κόφτες με λαβή πιστολιού
pl: Sprzęt > Narzędzia > Przecinaki > Przecinaki do szkła: Przecinaki o regulowanym chwycie; Nożyki do szkła; Przecinaki z uchwytem pistoletowym
cs: Kutilství a řemeslo > Nářadí a nástroje > Střihací a řezací nástroje > Řezače skla: Řezáky na sklo – přizpůsobený úchyt; Řezáky na sklo – pero; Řezáky na sklo – pistole
ru: Оборудование и технические изделия > Инструменты > Режущие инструменты > Стеклорезы: Стеклорезы с регулируемой ручкой; Стеклорезы с прямой ручкой; Стеклорезы с ручкой-пистолетом
th: ฮาร์ดแวร์ > เครื่องมือ > ที่ตัด > ที่ตัดกระจก: ที่ตัดด้ามจับแบบกำหนดเอง; ที่ตัดด้ามจับดินสอ; ที่ตัดด้ามจับปืน
vi: Phần cứng > Công cụ > Thiết bị cắt > Dao cắt kính: Dao cắt tay cầm tùy chỉnh; Bút cắt tay cầm; Súng cắt tay cầm
da: Isenkram > Redskaber > Arbejdssakse > Glasskærere: Brugerdefinerede grebsakse; Blyantgrebsakse; Pistolgrebsakse
sv: Metallprodukter > Verktyg > Skärare > Glasskärare: Anpassade kapar; Penngreppskapar; Pistolgreppsskapar
hu: Hardver > Szerszámok > Vágók > Üvegvágók: Egyedimarkolat-vágók; Ceruzamarkolat-vágók; Pisztolymarkolat-vágók
pt-PT: Equipamento > Ferramentas > Alicates/cortadores > Cortadores de vidro: Cortadores de punho personalizados; Cortadores de punho de lápis; Cortadores de punho de pistola
it: Articoli di ferramenta > Utensili > Attrezzi per taglio > Tagliavetro: Taglierine con impugnatura personalizzata; Taglierini con impugnatura a matita; Taglierine con impugnatura a pistola
zh-CN: 五金/硬件 > 工具 > 刀具 > 玻璃刀: 定制握把刀具; 握笔式刀具; 手枪式刀具
nb: Maskinvare > Verktøy > Kuttere > Glasskuttere: Kuttere med tilpasset grep; Blyantgrepskuttere; Pistolgrepskuttere
fr: Quincaillerie > Outils > Outils de coupe > Coupe-verre: Cutters personnalisés; Cutters crayons; Cutters pistolets
ro-RO: Feronerie > Unelte > Dispozitive pentru tăiat > Freze pentru tăiat sticlă: Freze cu mânere personalizate; Freze cu mânere tip creion; Freze cu mânere tip pistol
bg-BG: Железария > Инструменти > Резачки > Резачки за стъкло: Резачки със захват по поръчка; Резачки тип „молив“; Резачки тип „пистолет“
nl: Bouwmaterialen > Gereedschap > Snijwerktuigen > Glassnijder: Snijder met aangepaste greep; Snijder met potloodgreep; Snijder met pistoolgreep
fi: Rakentaminen > Työkalut > Leikkurit > Lasileikkurit: Mukautetut leikkuupihdit; Kynäleikkuupihdit; Pistoolileikkuupihdit
lt-LT: Techninė įranga > Įrankiai > Pjovikliai > Stiklo pjovikliai: Pjovikliai pritaikytomis rankenomis; Pjovikliai pieštukinėmis rankenomis; Pjovikliai pistoletinėmis rankenomis
es: Bricolaje > Herramientas > Cortadores > Cortavidrios: Cortadores de agarre personalizados; Cortadores con agarre de lápiz; Cortadores con empuñadura de pistola
hr-HR: Željezarija > Alati > Rezači > Rezači za staklo: Rezači s prilagođenom drškom; Rezači s drškom oblika olovke; Rezači s pištolj drškom
ja: DIY用品 > 工具 > カッター > ガラスカッター: カスタムグリップカッター; ペンシルグリップカッター; ピストルグリップカッター
pt-BR: Ferragens > Ferramentas > Cortadores > Cortadores de vidro: Cortadores com punho personalizado; Cortadores com punho tipo lápis; Cortadores com punho tipo pistola
ko: 철물 > 도구 > 절단기 > 유리 절단기: 커스텀 그립 절단기; 펜 그립 절단기; 권총 그립 절단기
zh-TW: 硬體 > 工具 > 刀具 > 玻璃割刀: 客製化手持割刀; 鉛筆型手持割刀; 手槍型手持割刀
tr: Hırdavat > Aletler > Kesiciler > Cam Kesiciler: Özel Kavrama Kesiciler; Kalem Kavrama Kesiciler; Tabanca Kavrama Kesiciler
de: Heimwerkerbedarf > Werkzeuge > Schneidegeräte > Glasschneider: Schneider mit maßgearbeitetem Griff; Stiftschneider; Pistolengriffschneider
sk-SK: Náradie > Nástroje > Kliešte > Rezačky na sklo: Rezačky s voliteľnou rukoväťou; Rezacie perá; Rezacie pištole
sl-SI: Gradbena oprema > Orodja > Rezalniki > Rezalniki za steklo: Rezalniki s prilagodljivim oprijemom; Rezalniki v obliki svinčnika; Rezalniki v obliki pištole